最高法院刑事判決　　　　　　　　　　　　　　　九十一年度台上字第七一九八號
　　上　訴　人　甲○○
　　選任辯護人　邱創舜律師
右上訴人因偽造文書等罪案件，不服台灣高等法院中華民國八十九年十月十一日第二
審判決（八十九年度上訴字第二六一六號，起訴案號：台灣桃園地方法院檢察署八十
八年度偵字第一六０一０號），提起上訴，本院判決如左：
    主  文
上訴駁回。
    理  由
一行使偽造私文書部分：
按刑事訴訟法第三百七十七條規定，上訴於第三審法院，非以判決違背法令為理由，
不得為之。是提起第三審上訴，應以原判決違背法令為理由，係屬法定要件。如果上
訴理由狀並未依據卷內訴訟資料，具體指摘原判決不適用何種法則或如何適用不當，
或所指摘原判決違法情事，顯與法律規定得為第三審上訴理由之違法情形，不相適合
時，均應認其上訴為違背法律上之程式，予以駁回。本件上訴人甲○○上訴意旨略稱
：(一)、販賣偽造之信用卡之綽號「阿文」成年男子，其呼叫器號碼為0000000
000，上訴人多次請求調查，原審均未予調查，有調查未盡之違法。(二)、上訴人係
受綽號「阿文」者之利用，否則上訴人不可能自冒重刑，任由綽號「阿文」者取走向
鴻雲電腦有限公司（下稱鴻雲公司）購得之物，原審未查明「阿文」是否即係「李敏
福」，以查明真相，遽認上訴人所辯「阿文」即係李敏福等情，為不可採，有調查未
盡、未依證據認定犯罪事實及判決理由矛盾之違法等語。
惟查證據之取捨及其證明力之判斷，屬於事實審法院之職權，苟其所為之判斷，並不
違背經驗法則及論理法則，即不能任意指為違背法令，而執為適法之第三審上訴理由
。原審認定上訴人有原判決事實欄所載之行使偽造私文書犯行，係以上訴人對其向綽
號「阿文」購買偽造之信用卡十五張，並在其中一張花旗銀行之信用卡上簽上「李敏
福」之簽名，再持向鴻雲公司詐得貨物，在簽帳單上簽上李敏福之簽名，交予該公司
，貨物則由「阿文」取走，又以同一信用卡向三葉電腦公司欲購貨時，遭店員趙淑青
查覺而未得逞，並因而被捕之事實，已坦承不諱，上訴人於原審雖辯稱：「阿文」說
「李敏福」就是其姓名，伊係依「阿文」指示簽「李敏福」三字於信用卡卡背，及依
「阿文」之指示持該卡向鴻雲公司購物云云，然查查扣之十五張信用卡均屬偽造之事
實，有美國運通公司函、聯合信用卡處理中心函在卷可稽；若「阿文」係李敏福，自
應由在場之「阿文」親自簽名，無由上訴人簽名之理，且信用卡既係偽卡，綽號「阿
文」亦不敢告以真名，以防警方循線查緝，足見所辯為卸責飾詞，不足採信。此外，
復有證人趙淑青之證言、鴻雲公司刷卡電腦紀錄單、顧客存根、特店存根及偽造之信
用卡可資佐證等事證，予以綜合判斷，認上訴人成立刑法第二百十六條、第二百十條
之行使偽造私文書罪，於法定刑內量處其刑，已詳敘其所憑證據及認定理由，所為論
斷，均有卷存證據資料可資覆按，從形式上觀察，並無違背法令之情形存在。查綽號
「阿文」者之真實姓名為何，於上訴人之成立犯罪及判決本旨並不生影響，並非待證
事項，原審未予調查，不得指為違法，況上訴人於警訊及偵、審中亦未曾請求依其所
述呼叫器號碼查明「阿文」為何人，上訴意旨謂原審未依其聲請調查上述事項為違法
云云，顯非依據卷內資料執為指摘之合法上訴理由。又上訴人於原審已供承因「阿文
」帶伊至鴻雲公司指示如何使用偽造之信用卡，因此購得之物由「阿文」帶走作為代
價，且原判決已說明「阿文」之本名並非李敏福之理由，上訴意旨就原審依憑證據所
為認事、採證職權之合法行使及原判決已說明之事項，依憑己見任意指為違法，亦非
適法之第三審上訴理由。是上訴意旨所指原判決違法情事，殊與法律規定得為第三審
上訴理由之違法情形不相適合，衡以前開說明，其此部分之上訴為違背法律上之程式
，應予駁回。
二詐欺部分：
按刑事訴訟法第三百七十六條所列各罪之案件，經第二審判決者，不得上訴於第三審
法院，法有明文。本件上訴人所犯刑法第三百三十九條之詐欺罪部分，核屬刑事訴訟
法第三百七十六條第四款之案件，依首開說明，既經第二審判決，自不得上訴於第三
審法院。縱此部分與行使偽造私文書部分有方法結果之牽連關係，為裁判上一罪，但
行使偽造私文書部分之上訴為不合法，本院應從程序上予以駁回，而無從為實體上判
決，對於輕罪部分之此部分，亦無從適用審判不可分原則，為實體上審判，上訴人竟
復提起上訴，顯為法所不許，應予駁回。
三贓物部分：
按刑事訴訟法第三百七十六條所列各罪之案件，經第二審判決者，不得上訴於第三審
法院，法有明文。本件上訴人所犯故買贓物罪部分，原審係依刑法第三百四十九條第
二項論處罪刑，核屬刑事訴訟法第三百七十六條第七款之案件。依首開說明，既經第
二審判決，自不得上訴於第三審法院，上訴人竟復提起上訴，顯為法所不許，應予駁
回。
據上論結，應依刑事訴訟法第三百九十五條前段，判決如主文。
中      華      民      國    九十一    年     十二     月     十八     日
                              最高法院刑事第七庭
                                  審判長法官  張  信  雄
                                        法官  賴  忠  星
                                        法官  張  清  埤
                                        法官  呂  永  福
                                        法官  林  永  茂
      右正本證明與原本無異
                                              書  記  官
中      華      民      國    九十一    年     十二     月    二十五    日
